臺灣南投地方法院民事裁定
110年度監宣字第137號
聲  請  人  洪湘晴  

相  對  人  洪登文  



關  係  人  詹選    

上列聲請人對於相對人聲請監護宣告事件，本院裁定如下：
    主  文
一、宣告洪登文（男，民國00年0月0日生，身分證統一編號：Z0
    00000000號）為受監護宣告之人。
二、選定洪湘晴（女，民國00年0月00日生，身分證統一編號：Z
    000000000號）為受監護宣告人洪登文之監護人。
三、指定詹選（女，民國00年0月0日生，身分證統一編號：Z000
    000000號）為會同開具受監護宣告人洪登文財產清冊之人。
四、程序費用由受監護宣告人洪登文負擔。
    理  由
一、聲請意旨略以：聲請人洪湘晴為相對人洪登文之女，相對人
    自民國109年3月7日起，因腦中風，雖經送醫診治仍不見起
    色，近日更因精神障礙或其他心智缺陷，致不能為意思表示
    或受意思表示，或不能辨識其意思表示之效果，爰依法聲請
    准予對相對人為監護宣告，並選定聲請人為監護人，指定相
    對人之配偶詹選為會同開具財產清冊之人等語。
二、按對於因精神障礙或其他心智缺陷，致不能為意思表示或受
    意思表示，或不能辨識其意思表示之效果者，法院得因本人
    、配偶、四親等內之親屬、最近一年有同居事實之其他親屬
    、檢察官、主管機關、社會福利機構、輔助人、意定監護受
    任人或其他利害關係人之聲請，為監護之宣告。又法院為監
    護之宣告時，應依職權就配偶、四親等內之親屬、最近一年
    有同居事實之其他親屬、主管機關、社會福利機構或其他適
    當之人選定一人或數人為監護人，並同時指定會同開具財產
    清冊之人。法院選定監護人時，應依受監護宣告之人之最佳
    利益，優先考量受監護宣告之人之意見，審酌一切情狀，並
    注意下列事項：一、受監護宣告之人之身心狀態與生活及財
    產狀況。二、受監護宣告之人與其配偶、子女或其他共同生
    活之人間之情感狀況。三、監護人之職業、經歷、意見及其
    與受監護宣告之人之利害關係。四、法人為監護人時，其事
    業之種類與內容，法人及其代表人與受監護宣告之人之利害
    關係。民法第14條第1項、第1111條第1項、第1111條之1分
    別定有明文。
三、經查，聲請人主張之事實，業據其提出受宣告人親屬系統表
    、同意書、應受監護（輔助）宣告人財產清冊、安泰長照社
    團法人附設南投縣私立朝日住宿長照機構安置證明、戶籍謄
    本、全國財產稅總歸戶財產查詢清單等件為證。另經本院囑
    託衛生福利部南投醫院就相對人之心神狀況為鑑定，結果略
    以：綜合相對人之過去生活史、疾病史與身體檢查、精神狀
    態檢查等結果，相對人之臨床診斷為腦損傷後遺症肢體偏癱
    與語言障礙，目前無法言語表達，四肢肢體偏癱，吞嚥困難
    需鼻胃管餵食，肢體攣縮，無法活動，有小便失禁須尿布使
    用，無法行走及翻身，須長期臥床。意識狀態不清楚，表情
    淡漠，雙眼看不見，思考無法測知，知覺方面則無反應，其
    缺乏時、地、人定向感等癥候，因此認為其目前之心智缺陷
    ，已達「致不能為意思表示或受意思表示，或不能辨識其意
    思表示脂效果」程度，宜持續接受目前之日常生活照護治療
    等語，此有該院110年12月20日投醫精字第1100010704號函
    檢送之精神鑑定報告書附卷可參。綜上，本院認相對人之精
    神狀態，已達不能為意思表示或受意思表示，且不能辨識其
    意思表示之效果之程度，爰依法為監護之宣告。
四、關於選定監護人部分，查相對人前未訂有意定監護契約，有
    本院職權查詢司法院意定監護契約管理系統查詢結果資料在
    卷可參，另相對人之父、母均已歿，聲請人為相對人之長女
    ，其任職於化妝品公司，有穩定收入，且身體健康，並願擔
    負起照顧相對人之責，業據其具狀陳明在卷，而相對人之長
    子洪東育、次子洪東本及相對人之配偶詹選等人亦均同意由
    聲請人擔任相對人之監護人，有其等出具之同意書在卷可稽
    。綜上，堪認由聲請人擔任相對人之監護人，應符合相對人
    之利益，爰選定聲請人為相對人之監護人。
五、另就指定會同開具財產清冊之人部分，聲請人請求指定相對
    人之配偶詹選為會同開具財產清冊之人，已獲詹選之同意，
    有其出具之同意書附卷可憑，又相對人之長子洪東育、次子
    洪東本亦均同意由詹選擔任會同開具財產清冊之人，有其等
    出具之同意書在卷可佐，堪認由詹選擔任相對人之會同開具
    財產清冊之人應無不妥，爰依法指定詹選為會同開具財產清
    冊之人。又依民法第1113條準用同法第1099條規定，監護開
    始時，監護人即聲請人對於受監護宣告人即相對人之財產，
    應會同詹選，於2個月內開具財產清冊，並陳報法院，附此
    敘明。
六、程序費用負擔之依據：家事事件法第164條第2項。
中　　華　　民　　國　　111 　年　　1 　　月　　18　　日
                                臺灣南投地方法院家事法庭
                                          法  官  柯伊伶
以上正本係照原本作成。
如對本裁定抗告須於裁定送達後10日內向本院提出抗告狀，並應
繳納抗告費新臺幣1,000元整。
中　　華　　民　　國　　111 　年　　1 　　月　　18　　日
                                          書記官  白淑幻